臺灣高等法院臺中分院刑事裁定
111年度聲字第1312號
聲  請  人
即  被  告  江衍俊




選任辯護人  馮鉦喻律師
上列聲請人因違反毒品危害防制條例等案件（本院111年度上訴
字第1174號），聲請具保停止羈押，本院裁定如下：
    主  文
聲請駁回。
    理  由
一、本件聲請人即被告江衍俊（下稱被告）聲請意旨略以：被告
    在歷次偵、審程序，就其所犯情節均自白在卷，且除轉讓禁
    藥罪嫌外，均認罪，足徵渠確有悔悟之心，倘被告確有潛逃
    之意圖，又豈會有如上作為，並努力求取依法輕判。又本件
    羈押理由，既在防免案情陷於晦暗不明，則衡諸現今其餘涉
    犯之人等均已陸續就審，本案殆無上開疑慮，縱令被告仍有
    施以強制處分之必要，惟應無不能以具保、責付或限制住居
    等手段代替之情形。況被告之老母因疾患而日常生活難以自
    理，需有人在旁照顧，被告身為家中唯一經濟支柱，今身繫
    囹圄致全家經濟無著。懇請法院衡酌上情，並裁定停止羈押
    等語。
二、按被告經法官訊問後，認為犯罪嫌疑重大，而有下列情形之
    一，非予羈押，顯難進行追訴、審判或執行者，得羈押之：
    ㈠逃亡或有事實足認為有逃亡之虞者。㈡有事實足認為有湮
    滅、偽造、變造證據或勾串共犯或證人之虞者。㈢所犯為死
    刑、無期徒刑或最輕本刑為5年以上有期徒刑之罪，有相當
    理由認為有逃亡、湮滅、偽造、變造證據或勾串共犯或證人
    之虞者。刑事訴訟法第101條第1項定有明文。是刑事訴訟對
    被告之羈押，本質上係以使訴訟程序得順利進行或為保全證
    據或為保全對被告刑罰之執行為目的，而對被告所實施之剝
    奪人身自由之強制處分，則對被告有無羈押及延長羈押之必
    要，當由法院以上述羈押之目的依職權為目的性之裁量。又
    按刑事被告經法院訊問，有無羈押之必要，乃事實問題，屬
    事實審法院得依職權裁量之事項，應許由法院斟酌訴訟進行
    程度及其他一切情事而為認定；又聲請停止羈押，除有刑事
    訴訟法第114條各款所列情形之一不得駁回者外，准許與否
    ，該管法院有自由裁量之權（最高法院46年台抗字第6號、4
    6年台抗字第21號裁定要旨可資參照）。另按刑事訴訟法第
    101條第1項第3款規定之羈押，係因被告所犯為死刑、無期
    徒刑或最輕本刑為5年以上有期徒刑之罪者，其可預期判決
    之刑度既重，該被告為規避刑罰之執行而妨礙追訴、審判程
    序進行之可能性增加，國家刑罰權有難以實現之危險，該規
    定旨在確保訴訟程序順利進行，使國家刑罰權得以實現，以
    維持重大之社會秩序及增進重大之公共利益，其目的洵屬正
    當；又基於憲法保障人民身體自由之意旨，被告犯上開條款
    之罪嫌疑重大者，仍應有相當理由認為其有逃亡、湮滅、偽
    造、變造證據或勾串共犯或證人等之虞，法院斟酌命該被告
    具保、責付或限制住居等侵害較小之手段，均不足以確保追
    訴、審判或執行程序之順利進行，始符合該條款規定，非予
    羈押，顯難進行追訴、審判或執行之要件，此際羈押乃為維
    持刑事司法權有效行使之最後必要手段，於此範圍內，尚未
    逾越憲法第23條規定之比例原則，符合司法院釋字第392號
    、第653號、第654號解釋意旨，與憲法第8條保障人民身體
    自由及第16條保障人民訴訟權之意旨，尚無違背（司法院大
    法官釋字第665號解釋理由書可資參照）。
三、經查：
  ㈠本件被告江衍俊因違反毒品危害防制條例案件，前經本院法
    官訊問後，認為犯罪嫌疑重大，有刑事訴訟法第101條第1項
    第1款、第3款之情形，非予羈押，顯難進行審判，於民國11
    1年5月19日裁定執行羈押在案。
  ㈡本案被告涉犯毒品危害防制條例第4條第2項共同運輸第二級
    毒品罪、第3項共同運輸第三級毒品罪、懲治走私條例第2條
    第1項之私運管制物品進口罪及藥事法第83條第1項之轉讓禁
    藥罪，業經原審判處應執行有期徒刑8年8月，足見被告犯罪
    嫌疑重大，且所犯運輸第二級毒品罪為最輕本刑為10年以上
    有期徒刑之重罪，而重罪常伴有逃亡之高度可能，係趨吉避
    凶、脫免刑責、不甘受罰之基本人性，衡諸被告因已受重刑
    之諭知，可預期被告逃匿以規避審判程序進行及刑罰執行之
    可能性甚高，確有相當理由認為其有逃亡之虞；又本件經被
    告上訴後，目前尚在本院審理中，本院經斟酌全案情節、被
    告犯行所生之危害、對其自由拘束之不利益及防禦權行使限
    制之程度後，認若以命具保、責付或限制住居或限制出境、
    出海等侵害較小之手段，均不足以確保後續審判或將來執行
    程序之順利進行，為確保訴訟程式之順利進行及國家刑罰權
    之具體實現，仍有繼續羈押被告之必要，此與司法院釋字第
    665號解釋意旨並不相違。至聲請意旨所指被告在歷次偵、
    審程序均自白等情，乃屬被告犯罪後態度是否良好問題，其
    所指其家庭狀況，固值憐憫，然均僅足作為被告日後定罪量
    刑之參佐，其與執行羈押係為確保審判或執行程序有效進行
    之程序上考量不同，尚難據為判斷被告有無羈押理由及必要
    之依據。
　㈢此外，查被告並無符合刑事訴訟法第114條各款所列之情形，
    復審酌全卷及相關事證，並斟酌訴訟進行程度及其他一切情
    事，本院認被告之羈押原因及羈押必要性均仍存在，從而，
    被告聲請具保停止羈押，為無理由，自難准許，應予駁回。
據上論斷，依刑事訴訟法第220條，裁定如主文。
中　　華　　民　　國　　111 　年　　6 　　月　　16　　日
            刑事第五庭    審判長法　官  鄭永玉
　　　　　　　　　　　　        法　官  卓進仕
　　　　　　　　　　　　　      法　官  許文碩
以上正本證明與原本無異。
如不服本裁定，應於收受送達後5日內向本院提出抗告書狀（須
附繕本）。因疫情而遲誤不變期間，得向法院聲請回復原狀。

                                書記官  林育萱
　　　　　　　　　　　　　　　　
中　　華　　民　　國　　111 　年　　6 　　月　　16　　日